【裁判字號】    99,訴,439
【裁判日期】    990430
【裁判案由】    違反毒品危害防制條例
【裁判全文】
臺灣臺南地方法院刑事判決               99年度訴字第439號
公  訴  人  臺灣臺南地方法院檢察署檢察官
被      告  乙○○
上列被告因違反毒品危害防制條例案件，經檢察官提起公訴（99
年度毒偵緝字第20號），被告於本院準備程序進行中，先就被訴
事實為有罪之陳述，經本院合議庭裁定由受命法官獨任進行簡式
審判程序，判決如下：
    主  文
乙○○施用第一級毒品，累犯，處有期徒刑玖月。
    事  實
一、乙○○前於民國94年間，因妨害自由案件，經本院93年度訴
    字第934號判決，判處有期徒刑10月；因違反毒品危害防制
    條例案件，經臺灣高等法院臺南分院94年度上訴字第434 號
    判決，分別判處有期徒刑1年2月及10月確定；又因贓物案件
    ，經本院94年度簡字第440號判決，判處有期徒刑5月確定；
    因竊盜案件，經本院94年度易字第456號判決，判處有期徒
    刑1年2月確定；因竊盜案件，經本院94年度訴字第962號判
    決，判處有期徒刑5月；因詐欺案件，經本院94年度簡字第
    2594號判決，判處有期徒刑4月確定。上開各罪，經臺灣高
    等法院臺南分院96年度抗字第259號裁定，減刑並各定應執
    行有期徒刑1年2月、1年2月確定（93年度訴字第934號判決
    ，減為有期徒刑5月、94年度簡字第440號判決，減為有期徒
    刑2月又15日、94年度簡字第2594號判決，減為有期徒刑2
    月、94年度易字第456號判決，減為有期徒刑7月，定應執行
    有期徒刑1年2月；94年度上訴字第434號判決，減為有期徒
    刑5月及7月、94年度訴字第962號判決，減為有期徒刑2月又
    15日，定應執行有期徒刑1年2月），甫於97年5月5日縮刑期
    滿執行完畢。
二、乙○○於89年間，因違反毒品危害防制條例案件，經本院89
    年度毒聲字第2033號裁定送觀察勒戒，認有繼續施用毒品傾
    向，復經本院90年度毒聲字第1684號裁定令入戒治處所施以
    強制戒治，並於91年3月20日停止戒治付保護管束，嗣於保
    護管束期滿後，由臺灣臺南地方法院檢察署檢察官以91年度
    戒毒偵字第314號為不起訴處分確定。
三、乙○○未戒除毒癮，基於施用第一級毒品海洛因之犯意，於
    98年9月4日某時許，在其位於臺南市○區○○○路78巷48號
    之住處內，以針筒注射方式，施用第一級毒品海洛因。嗣於
    同年月7日12時40分許，乙○○經警採集尿液送驗後，檢驗
    結果呈嗎啡陽性反應，始悉上情。
四、案經台南市警察局第六分局報請台灣台南地方法院檢察署檢
    察官偵查起訴。
    理  由
壹、程序部分：
    本件被告乙○○於本院準備程序進行中，先就被訴事實為有
    罪之陳述，經告知被告簡式審判程序之旨，並經檢察官、被
    告之同意，而以簡式審判程序審理，有本院準備程序筆錄一
    份在卷可稽（見本院卷第36頁背面至37頁），依刑事訴訟法
    第273條之2、同法第159條第2項規定，本件不適用傳聞法則
    排除證據能力之規定，合先敘明。
貳、實體部分：
  一、上開事實，業據被告於偵查及本院審理中坦承不諱，並有
      台南市警察局第六分局採集尿液姓名對照表、長榮大學尿
      液檢驗確認報告各1件在卷可稽（見警卷第7至8頁），堪
      認被告之自白與事實相符。又被告有如事實欄所載觀察、
      勒戒、強制戒治之執行紀錄等情，亦有臺灣高等法院被告
      前案紀錄表在卷可參。本件事證明確，被告犯本件施用第
      1級毒品之犯行，堪以認定。
  二、查海洛因屬毒品危害防制條例第2條第2項第1款所列之第1
      級毒品，故核被告所為，係犯毒品危害防制條例第10條第
      1項之施用第一級毒品罪。被告持有毒品進而施用，其持
      有之低度行為應為施用之高度行為所吸收，不另論罪。又
      被告有如事實欄所記載經執行有期徒刑完畢之犯罪前案紀
      錄，此有前開臺灣高等法院被告前案紀錄表在卷可按，其
      於受徒刑之執行完畢後，5年以內故意再犯本案有期徒刑
      以上之罪，為累犯，應依刑法第47條第1項之規定，加重
      其刑。爰審酌被告前因施用毒品案件，經強制戒治之治療
      程序後，猶不思戒絕革除惡習，仍為本案犯行，顯然其意
      志力甚為薄弱，迄未能戒除毒癮，惟兼衡被告施用毒品犯
      行，在性質上乃屬對自我身心健康之自戕行為，尚未嚴重
      破壞社會秩序、侵害他人權益，及犯後坦承犯行，暨檢察
      官求處有期徒刑9月等一切情狀，量處如主文所示之刑。
據上論結，應依刑事訴訟法第273條之1第1項、第299條第1項前
段，毒品危害防制條例第10條第1項，刑法第11條前段、第47條
第1項，判決如主文。
本案經檢察官甲○○到庭執行職務。
中    華    民    國    99    年    4     月    30    日
                  刑事第十三庭  法  官  張銘晃
以上正本證明與原本無異。
如不服本判決應於收受本判決後10日內向本院提出上訴書狀，並
應敘述具體理由。其未敘述上訴理由者，應於上訴期間屆滿後20
日內向本院補提理由書狀（均須按他造當事人之人數附繕本）「
切勿逕送上級法院」。
                                書記官  鄭梅君
中    華    民    國    99    年    4     月    30    日
附錄本案論罪科刑法條全文
毒品危害防制條例第10條
施用第一級毒品者，處 6 月以上 5 年以下有期徒刑。
施用第二級毒品者，處 3 年以下有期徒刑。

司法院資訊處製作；財團法人民間司法改革基金會備份。
